# 请教陈版主，关于处置全资子公司确认投资收益的问题

提问人：rachelweng_04 时间：2016-03-25 15:34:19
陈版主，请教一下，本公司有一家境外的香港全资子公司，在 2015 年转让给第三方，合同约定转让价格为该香港公司经审计的 2015年 6 月 30 日的原币净资产金额（美元），当时净资产审计时也出过一份人民币的审计报告，对应的就是那份美元的净资产。现在本公司于 2015 年 10 月收到转让款，系按照合同的美元价格乘以支付款项当日的汇率汇入的，故收到的人民币价格和当时净资产审计后的人民币价格有个差异，请问该差异是否需要确认汇兑损益？还是本公司可以直接以收到的人民币款项扣除初始投资成本确认投资损益？谢谢！

回答人：chenyiwei
交易价款是只有在转让完成后才能确认为货币资金或应收款项的，因此在初始确认日当天没有汇兑损益。假设确定处置日为 2015 年10 月（与收到转让款是同一天），则可以直接以收到的人民币款项扣除初始投资成本确认投资损益。